最高法院刑事裁定　　　　　　　　　 110年度台抗字第2039號
抗　告　人　李耀榕



上列抗告人因誣告案件，不服臺灣高等法院中華民國110 年11月
15日駁回聲請再審之裁定（110年度聲再字第491號），提起抗告
，本院裁定如下：
    主  文
抗告駁回。
    理  由
一、按有罪之判決確定後，有下列情形之一者，為受判決人之利
    益，得聲請再審：一、原判決所憑之證物已證明其為偽造或
    變造者。二、原判決所憑之證言、鑑定或通譯已證明其為虛
    偽者。三、受有罪判決之人，已證明其係被誣告者。四、原
    判決所憑之通常法院或特別法院之裁判已經確定裁判變更者
    。五、參與原判決或前審判決或判決前所行調查之法官，或
    參與偵查或起訴之檢察官，或參與調查犯罪之檢察事務官、
    司法警察官或司法警察，因該案件犯職務上之罪已經證明者
    ，或因該案件違法失職已受懲戒處分，足以影響原判決者。
    六、因發現新事實或新證據，單獨或與先前之證據綜合判斷
    ，足認受有罪判決之人應受無罪、免訴、免刑或輕於原判決
    所認罪名之判決者。前項第1 款至第3款及第5款情形之證明
    ，以經判決確定，或其刑事訴訟不能開始或續行非因證據不
    足者為限，得聲請再審。第1項第6款之新事實或新證據，指
    判決確定前已存在或成立而未及調查斟酌，及判決確定後始
    存在或成立之事實、證據，刑事訴訟法第420條定有明文。
二、本件原裁定以：
（一）臺灣高等法院109年度上訴字第968號確定判決（下稱原判
    決），綜合臺灣士林地方檢察署108 年度偵字第3433號不起
    訴處分書、告訴人游嘉豪及楊曜彰、證人陳天和、鄧治國、
    李麗娟、劉芬、李沛珍（下稱游嘉豪等7 人）之證述，及第
    一審法院勘驗當日會場影音檔等證據，認定抗告人提告所指
    遭游嘉豪、楊曜彰剝奪行動自由及強制一情不實，而有誣告
    行為，均詳予論述及說明。
（二）抗告人指稱第一審法院所勘驗現場影片等證據，有遭偽造
    或變造；所指游嘉豪等7 人係不實陳述等語，均未提出經判
    決確定之證明。其質疑檢察官、第一審法院法官、原判決合
    議庭法官職權及裁量行使不當部分，除與事實不符外，亦無
    該檢察官或法官因該案件犯職務上之罪經判決確定之證明。
    此外，其未提出任何足以動搖原確定判決之證據，亦與刑事
    訴訟法第420條第1項第6款之新事實或新證據之規定不合。
三、原裁定因而認抗告人再審之聲請為無理由，而予駁回。經核
    尚無違誤。抗告意旨仍執前詞，未另提出經判決確定之證明
    ，僅一再指稱原判決所憑之證據已證明為偽造或變造、檢察
    官、第一審法院法官、原判決合議庭法官職權行使違法等語
    ，係就原裁定已為論駁之事項，僅憑己意，重為爭辯。本件
    抗告為無理由，應予駁回。
據上論結，應依刑事訴訟法第412 條，裁定如主文。
中    華    民    國   111    年    1     月    12    日
                  刑事第八庭審判長法  官  李  英  勇  
                                  法  官  洪  兆  隆  
                                  法  官  楊  智  勝  
                                  法  官  邱  忠  義  
                                  法  官  吳  冠  霆  
本件正本證明與原本無異
                                  書記官
中    華    民    國   111    年    1     月    17    日